臺灣高雄地方法院刑事判決　　　　　　　　　　　　九十一年度訴字第二七四九號
　　公　訴　人　臺灣高雄地方法院檢察署檢察官
　　被　　　告　甲○○
右被告因毒品危害防制條例案件，經檢察官提起公訴（九十一年度毒偵字第一九六二
號、第二七○七號）本院判決如左：
    主  文
甲○○施用第一級毒品，處有期徒刑捌月；又連續施用第二級毒品，處有期徒刑參月
，扣案之安非他命（驗後毛重參點捌公克）、吸食器壹組及吸管壹支均沒收銷燬之。
應執行有期徒刑拾月，扣案之安非他命（驗後毛重參點捌公克）、吸食器壹組及吸管
壹支均沒收銷燬之。
    事  實
一、甲○○前因施用毒品案件，經本院裁定送觀察、勒戒後，因認有繼續施用毒品之
    傾向，再經本院裁定令入戒治處所施以強制戒治，於戒治期滿後，由台灣高雄地
    方法院檢察署檢察官於民國八十九年一月七日以八十九年度戒毒偵字第二六號為
    不起訴處分確定。詎甲○○猶不知悔改，竟基於概括犯意，自九十年一月二十日
    起至同年四月二十三日晚上十時許，在高雄市○○區○○路五巷三九號汽車修護
    工廠內，連續多次施用第二級毒品安非他命；復另行起意，於九十一年四月二十
    四日凌晨五時三十分許回溯二十四小時內之某時（扣除查獲至採尿前之該段時間
    ），在上址施用第一級毒品海洛因。嗣為警於九十年一月二十日下午四時許、同
    年四月二十四日凌晨一時許，分別在高雄市左營區半屏山後巷一號旁、高雄市○
    ○區○○路五巷三九號汽車修護工廠內循線逮捕，經採集其尿液送驗而查獲，並
    扣得第二級毒品安非他命（驗後毛重三點八公克）、吸食器一組及吸管一支。
二、案經台南縣警察局歸仁分局報告及高雄市政府警察局移送臺灣高雄地方法院檢察
    署檢察官偵查起訴。
    理  由
一、訊據被告甲○○對右揭犯罪事實均坦承不諱，本院復審酌：
  (一)查被告前因施用毒品案件，經本院裁定送觀察、勒戒後，因認有繼續施用毒品之
    傾向，再經本院裁定令入戒治處所施以強制戒治，於戒治期滿後，由台灣高雄地
    方法院檢察署檢察官於八十九年一月七日以八十九年度戒毒偵字第二六號為不起
    訴處分確定之事實，有本院被告院內索引卡紀錄表、台灣高等法院被告全國前案
    紀錄表、刑案資料查註紀錄表各乙份在卷可按。是被告於涉本案之前，業已一犯
    施用毒品，並於強制戒治期滿後，經不起訴處分確定甚明。
  (二)次查，經警將被告於九十年一月二十日遭逮捕時所採取之尿液送驗結果，係呈甲
    基安非他命陽性反應；經檢察官將被告於九十年四月二十四日遭逮捕時所採取之
    尿液送驗結果，則係呈嗎啡陽性反應與甲基安非他命陽性反應，此分別台南縣衛
    生局、台灣檢驗科技股份有限公司出具之衛收字第九○○○三二九一號尿液檢驗
    成績書、編號ＫＺ000000000000號濫用藥物尿液檢驗報告各乙份附
    卷可稽。又：
    1.海洛因施用入人體後水解還原成嗎啡，再循嗎啡之代謝方式排出體外，業據行
      政院衛生署藥物食品檢驗局七十三藥檢壹字第○三○二二一號函說明綦詳，且
      依醫學臨床實驗及根據英國藥學會出版Isolation and Indentification of
      Drugs乙書第二九三頁載明：海洛因經注射入人體後，在體內迅速水解成
      6Monoacety Imorphine，再緩緩繼續水解成嗎啡，然後再循嗎啡之代謝方式排
      出，同書第四三一至四三二頁並載有：嗎啡經注射入人體後，約百分之五十以
      上於八小時內自尿中排出，至二十四小時排出約百分之九十，但四十八小時後
      仍有微量可檢出等語。
    2.甲基安非他命經口服投與後，約百分之七十於二十四小時內可自尿液中排出，
      而尿液內含甲基安非他命成分之檢出，與投與安非他命的量、個人體質、檢驗
      儀器之精密度有關，通常採尿化驗是否呈陽性反應，應以投與後二十四小時內
      所採者為宜，此有行政院衛生署藥物食品檢驗局（八○）藥檢壹字第四五二九
      號函可查。
    3.再者，上開尿液檢驗報告更載明係以ＧＣ／ＭＳ（即氣相層析質譜儀分析法）
      方法檢驗，而該方法之原理係檢品經氣化後，通過層析管分離純化，再將純化
      後之成分循序送入質譜儀做個別鑑定。因質譜儀所測定之圖譜，在化學上被公
      認具有指紋特性，故可據以完全判定該檢品係為何種化合物。職是，台北榮民
      總醫院即認為「若以氣相層析質譜儀（ＧＣ／ＭＳ）作藥物及其代謝產物之定
      性及定量分析，幾乎不會有偽陽性反應產生」，此經該院八十三年四月七日以
      八三北總內字第三○五九號函示明確。
    4.準此而論，被告之尿液經以氣相層析質譜儀分析法等方法檢驗，係呈嗎啡陽性
      反應及甲基安非他命陽性反應，顯見被告應有在前揭犯罪時間施用第一級毒品
      海洛因及第二級毒品安非他命之行為甚明。
  (三)綜上所述，被告於一犯施用毒品，於強制戒治期滿後，經不起訴處分確定，並在
    該不起訴處分後之五年內，再施用本案第一級毒品海洛因及第二級毒品安非他命
    ，事證應屬明確，其犯行應堪認定。
二、查海洛因及安非他命分屬毒品危害防制條例第二條第二項第一款所規定之第一級
    毒品及同條項第二款所規定之第二級毒品，核被告所為，係犯毒品危害防制條例
    第十條第一項施用第一級毒品罪及同條第二項施用第二級毒品罪。被告持有毒品
    ，復進而施用，其持有毒品之低度行為，為施用毒品之高度行為所吸收，不另論
    罪。被告先後多次施用第二級毒品安非他命之犯行，時間緊接，所犯構成要件相
    同，顯係基於概括犯意為之，為連續犯，依刑法第五十六條規定，以一罪論，並
    加重其刑。又被告所犯上開二罪間，犯意各別，罪名不同，應分論併罰之。本院
    審酌被告前因肅清煙毒條例案件，經本院於八十年八月十四日以八十年度訴字第
    一三二九號判處有期徒刑三年二月，並於八十一年三月十一日確定，嗣於八十四
    年八月一日假釋期滿未經撤銷而視為執行完畢，有右揭前科資料在卷足憑，雖未
    構成累犯，但被告既早有毒品前科，且復二犯本案施用毒品之罪，素行顯然不佳
    ，亦顯不思悔改；惟考量被告於本院審理時業能坦承犯行，且其施用毒品行為於
    本質上係屬自我戕害行為，並未對社會造成直接而過鉅之損害，反社會性之程度
    應屬較低等一切情狀，分別量處如主文所示之刑，並定其應執行之刑。此外，扣
    案之晶體經檢驗後，確係安非他命（驗後毛重三點八公克）；扣案之吸食器乙組
    及吸管乙支經檢驗後，則仍留有甲基安非他命陽性反應之殘渣，此有高雄醫學大
    學附設中和紀念醫院出具之檢驗報告三份在卷可稽。是以，上開安非他命係屬毒
    品，而上開吸食器乙組及吸管乙支上之安非他命殘渣，與該吸食器及吸管顯難剝
    離，自應總體視之為毒品，依毒品危害防制條例第十八條第一項前段規定，均併
    予宣告沒收銷燬之。
據上論斷，應依刑事訴訟法第二百九十九條第一項前段、毒品危害防制條例第十條第
一項、第二項、第十八條第一項前段，刑法第十一條前段、第五十六條、第五十一條
第五款，判決如主文。
本案經檢察官李門騫到庭執行職務。
中      華      民      國      九十一      年    十一    月    十八    日
                                臺灣高雄地方法院刑事第七庭
     法  官    陳信旗
右判決正本證明與原本無異。
如不服本判決，應於送達後十日內，向本院提出上訴狀。
                                    書記官    張家榮
中      華      民      國      九十一      年    十一    月    十八    日
附錄本判決論罪之法條：
毒品危害防制條例第十條第一項
    施用第一級毒品者，處六月以上五年以下有期徒刑。
毒品危害防制條例第十條第二項
    施用第二級毒品者，處三年以下有期徒刑。
